高雄高等行政法院裁定
　　　　　　　　　　　　　　　九十五年度訴字第一０九七號
原　　　告　甲○○
訴訟代理人　丙○○
被　　　告　臺南縣稅捐稽徵處
代　表　人　乙○○處長
訴訟代理人　丁○○
上列當事人間因土地增值稅事件，原告不服台南縣政府中華民國
九十五年十月二十三日府行法字第０九五０二二六五八七號訴願
決定，提起行政訴訟。本院裁定如下：
　　主  文
原告之訴駁回。
訴訟費用由原告負擔。
    理　由
一、按「訴願應具訴願書，載明左列事項，由訴願人或代理人簽
    名或蓋章：‧‧‧五、訴願之事實及理由。‧‧‧。」「受
    理訴願機關認為訴願書不合法定程式，而其情形可補正者，
    應通知訴願人於二十日內補正。」「訴願事件有左列各款情
    形之一者，應為不受理之決定：一、訴願書不合法定程式不
    能補正或經通知補正逾期不補正者。‧‧‧。」分別為訴願
    法第五十六條第一項第五款、第六十二條及第七十七條第一
    款所明定。又提起撤銷訴訟以已經合法訴願為前提，否則為
    起訴不備要件，行政法院應以裁定駁回之，亦為行政訴訟法
    第四條第一項及第一百零七條第一項第十款所規定。
二、經查，坐落台南縣仁德鄉○○段九０五地號土地原為訴外人
    青曄企業股份有限公司(下稱青曄公司)所有，原告之配偶王
    福祥於民國（下同）九十一年十一月先以買賣契約向青曄公
    司購買上述土地應有部分一／一０００００，復於同年月移
    轉其所有坐落台南縣永康市○○○段一七七七之一、一七八
    三之一、一七八三之三、西勢段五七一之一地號等四筆免稅
    土地應有部分一０００００分之一予青曄公司，形成共有關
    係後，原告之配偶王褔祥與青曄公司再共同向訴外人汪進財
    、汪正雄等二人購買坐落台南縣永康市○○○段一七七六之
    一地號免稅土地(應有部分六一七四／六六八九、五一五／
    六六八九)、向汪進財購買蜈蜞潭段一七七八之一地號免稅
    土地(應有部分八五六八／九二八三、七一五／九二八三)、
    向謝楊葉購買坐落台南縣永康市○○段五０八九之二地號免
    稅土地(應有部分八五六八／九二八三、七一五／九二八三)
    造成八筆土地共有事實，並規劃使之符合土地稅法施行細則
    第四十二條規定後，旋於九十一年十一月以共有物分割後價
    值增減在一平方公尺單價以下，依財政部八十一年七月六日
    台財稅第八一０二三八七三九號函釋，准免由當事人提出共
    有物分割現值申報之規定，逕向地政機關辦理共有物分割登
    記。共有物分割後，原告之配偶王福祥取得系爭仁德鄉○○
    段九０五地號應稅土地，青曄公司取得永康市○○○段一七
    七七之一地號等七筆免稅土地。原告之配偶王福祥復將共有
    物分割取得之系爭仁德鄉○○段九０五地號應稅土地與蜈蜞
    潭段二０五七之二地號免稅土地以夫妻贈與方式分別移轉應
    有部分一／五００００、二七六二／三一七六五予原告，並
    出售蜈蜞潭段二０五七之二地號應有部分四二三一／三一七
    六五與另一訴外人鄭玉清，原告與王福祥、鄭玉清等三人並
    共同向青曄公司購買其經由第一次共有物分割取得之永康市
    ○○○段一七七六之一、一七七七之一、一七七八之一、一
    七八三之一、一七八三之三、大灣段五０八九之二、西勢段
    五七一之一地號等七筆免稅土地（應有部分二七六二／三一
    七六五、二四七七二／三一七六五、四二三一／三一七六五
    ）；向汪進財購買蜈蜞潭段一七七八之三、一七七九之一地
    號等二筆免稅土地（應有部分二七六二／三一七六五、二四
    七七二／三一七六五、四二三一／三一七六五）、向顏金田
    購買永康市○○○段二０五七之六地號免稅土地（應有部分
    二七六二／三一七六五、二四七七二／三一七六五、四二三
    一／三一七六五）、向葉義平購買關廟鄉○○段六一八之八
    地號農業用地（應有部分三五九四一六／九０００００、一
    ／九０００００、五四０五八三／九０００００）。原告與
    王福祥、鄭玉清就上述十三筆土地形成共有關係，旋於九十
    一年十二月以共有物分割後價值增減在一平方公尺單價以下
    ，依財政部八十一年七月六日台財稅第八一０二三八七三九
    號函釋，准免由當事人提出共有物分割現值申報之規定，逕
    向地政機關辦理共有物分割登記。共有物分割後，原告取得
    系爭仁德鄉○○段九０五地號應稅土地，原告隨即將分割後
    取得之系爭土地出售予訴外人侯素卿，並於九十一年十二月
    十日向被告所屬新化分處申報土地移轉現值，經依據地政機
    關改算之前次移轉現值核定土地增值稅為零在案，嗣經被告
    所屬新化分處查獲明顯係利用應課徵土地增值稅之土地、免
    徵土地增值稅之公共設施保留地與土地增值稅為零之農業用
    地先形成為共有後，藉平均地權條例施行細則第二十三條第
    一項規定辦理共有物分割改算地價，將系爭土地前次移轉現
    值由七十八年一月每平方公尺新台幣（下同）八００元（九
    九九九九／一０００００）、九十一年十一月每平方公尺一
    四、四００元（一／一０００００），遽提高至九十一年十
    一月每平方公尺一四、五一三．六元，有台南縣永康地政事
    務所地價改算通知書附案可稽。被告所屬新化分處乃依前揭
    財政部令規定以分割前之前次移轉現值為原地價，計算漲價
    總數額，以九十四年三月二十八日南縣稅新分一字第０九四
    ０００八二０二號函補徵原告系爭仁德鄉○○段九０五地號
    土地土地增值稅，共計四、五０五、三一八元，原告不服，
    申請復查，未獲變更，提起訴願，經被告重新審查後，以九
    十四年十月三日南縣稅法字第０九四０一０九一八０號函自
    行撤銷原復查決定。嗣於九十五年六月二十日以南縣稅法字
    第０九五０一０三九０六號復查決定，仍駁回原告復查之申
    請，原告仍不服，於九十五年七月十四日提起訴願，惟其訴
    願書未載明訴願之事實理由，不合訴願法第五十六條第一項
    第五款規定之法定程式，經訴願機關台南縣政府以九十五年
    七月二十六日府行法字第０九五０一五六三０七號函通知原
    告依訴願法規定於二十日內補正，該補正通知函以郵務送達
    方式寄送，因未獲會晤原告本人，亦無受領文書之同居人、
    受雇人或應送達處所之接收郵件人員，遂採取寄存送達之方
    式為之，於九十五年八月一日將該函寄存於台南市○○路郵
    局，以為送達，因原告逾期未補正，台南縣政府依訴願法第
    七十七條第一款之規定，以其訴願不合法，於九十五年十月
    二十三日以府行法字第０九五０二二六五八七號訴願決定駁
    回原告之訴願等情，此有原告之訴願書、台南縣政府前揭函
    及送達證書、訴願決定書等附於訴願卷可稽。揆諸前揭說明
    ，原告之訴願既因逾期未補正訴願之事實及理由而不合法，
    其提起本件行政訴訟即屬不備要件，自應予以駁回。又原告
    之訴，既經本院從程序上予以駁回，其實體上之主張，自無
    庸審究，併予說明。
三、依行政訴訟法第一百零七條第一項第十款、第一百零四條、
    民事訴訟法第九十五條、第七十八條，裁定如主文。
中　　華　　民　　國　 九十六 　年 　四　 月 　三十 　日
                  第一庭審判長法  官　呂　佳　徵
                              法  官　蘇　秋　津
                              法  官　林　勇　奮
以上正本係照原本作成。
如不服本裁定，應於裁定送達後十日內以書狀敘明理由，經本院
向最高行政法院提出抗告（須按對造人數附具繕本）；並應預繳
送達用掛號郵票六份（每份三十四元）。
中　　華　　民　　國　 九十六 　年 　四　 月 　三十 　日
                              書記官　黃　玉　幸
